# 请教：IFRS下，持股50%的合资公司年底如何确定账面成本？

提问人：brothernan 时间：2010-11-23 17:38:08
我公司使用IFRS，今年来公司后，发现公司有一家成立多年的合资公司（A公司），我们与另一家企业各占50%。长期投资的账面成本一直是初始投资数，也就是一直使用成本法计量。但我记得IFRS下，持股50%的公司不可以使用成本法，好像是用什么比例合并法，但IFRS对实务操作写的也不太清楚，请教各位：到底应该如何计量该长期投资的账面价值？年底我应该怎么账务处理？是保持现状，还是如下：
借：投资收益 原始投资成本-A公司现账面所有者权益/2 贷：长期股权投资
问了不少人，一直无人给我解答，这里请教下各位IFRS达人

回答人：chenyiwei
你说的是你公司个别报表层面还是合并报表层面？个别报表层面按照IAS 39规定的金融资产模式处理；合并报表层面按照IAS 31处理，可选择权益法或比例合并法。但合并报表上不能使用“长期股权投资”或“投资收益”这种项目名称，而应当使用“在合营中所占权益”、“在合营中所占损益”等项目名称。

回答人：chenyiwei
回复 板凳 胖狐狸 的帖子感谢补充。IAS 27.38：
38 When an entity prepares separate financial statements, it shall account for investments in subsidiaries, jointly controlled entities and associates either: (a) at cost, or (b) in accordance with IAS 39. The entity shall apply the same accounting for each category of investments. Investments accounted for at cost shall be accounted for in accordance with IFRS 5 Non-current Assets Held for Sale and Discontinued Operations when they are classified as held for sale (or included in a disposal group that is classified as held for sale) in accordance with IFRS 5. The measurement of investments accounted for in accordance with IAS 39 is not changed in such circumstances.

回答人：chenyiwei
回复 12 楼 胖狐狸 的帖子要不要提供合并报表，还是取决于你公司注册地的法律规定。如果当地法律无明确规定，只是要求遵循会计准则要求的，可以不编制。